臺灣桃園地方法院刑事裁定　　　　　　 110年度聲字第3330號
聲明異議人
即 受刑 人　温又輝（原名温翔麟）




上列當事人對臺灣桃園地方檢察署檢察官民國110 年8 月5 日11
0 年度執更緝未字第226 號執行指揮書聲明異議，本院裁定如下
：
    主  文
聲明異議駁回。
    理  由
一、聲明異議意旨略以：現行刑法第78條規定假釋中因故意更犯
    罪，受「有期徒刑」以上刑之宣告者為撤銷假釋要件，未賦
    予法務部裁量有無繼續執行刑罰必要之權限，致假釋之重罪
    受刑人出獄數年所建立之家庭生活，因觸犯輕罪遭撤銷入監
    執行，造成社會問題。又依司法院大法官釋字第796 號解釋
    ，假釋之受刑人需因故意犯罪受有期徒刑6 月以上宣告，始
    得撤銷假釋，而伊所犯附表編號3 之罪僅遭判處有期徒刑3
    月，應免予撤銷假釋，故臺灣桃園地方檢察署檢察官民國11
    0 年8 月5 日110 年度執更緝未字第226 號執行指揮書（下
    稱系爭執行指揮書）為違背法令，爰聲明撤銷系爭執行指揮
    書等語。
二、本案應適用之法律
  按受刑人以檢察官執行之指揮為不當者，得向諭知該裁判之
    法院聲明異議；法院應就異議之聲明裁定之，刑事訴訟法第
    484 條、第486 條定有明文。
  次按假釋處分經主管機關作成後，受假釋人因此停止徒刑之
    執行而出獄，如復予以撤銷，再執行殘刑，非特直接涉及受
    假釋人之人身自由限制，對其復歸社會後而享有之各種權益
    ，亦生重大影響，故假釋之撤銷屬刑事裁判執行之一環，受
    假釋人對於檢察官所指揮執行撤銷假釋之原因事實，如有不
    服，得依刑事訴訟法第484 條之規定，向諭知該刑事裁判之
    法院聲明異議，以求救濟，固有司法院釋字第681 號解釋可
    按。然依109 年1 月15日修正公布，自109 年7 月15日施行
    之監獄行刑法第121 條第1 項、第2 項、第134 條規定，假
    釋出監之受刑人以其假釋之撤銷為不當者，得依法先後提起
    復審、撤銷訴訟；復審並無停止執行之效力。是除同法第15
    3 條第1 項、第3 項所列之情形外，於上開規定修正施行後
    ，假釋出監之受刑人如認法務部撤銷其假釋不當，應循上開
    行政爭訟程序謀求救濟，最高法院110 年度台抗字第708 號
    裁定意旨參照（最高法院110 年度台抗字第1322號、110 年
    度台抗字第1104號裁定亦同此旨）。
  刑法第78條規定受有期徒刑以上之宣告一律撤銷假釋牴觸憲
    法之比例原則，惟於修正前相關機關就假釋中因故意更犯罪
    ，受緩刑或6 月以下有期徒刑宣告者，應依本解釋意旨「個
    案審酌是否撤銷其假釋」，司法院大法官釋字第796 號解釋
    意旨參照。
三、本院之判斷：
  ㈠查聲明異議人即受刑人温又輝有如附表所示科刑、定刑及執
    行之狀況，有各該判決、定刑裁定及臺灣高等法院被告前案
    紀錄表可稽。次查，系爭執行指揮書所執行指揮之範圍包括
    附表編號1 、2 之罪，而附表編號2 之罪，本院係諭知裁判
    之法院，故聲請異議人向本院聲明異議，程序上尚無不合，
    先予敘明。
  ㈡復查，聲明異議人於附表編號1 、2 之罪執行中，於106 年
    4 月28日縮短刑期假釋出監，再因犯附表編號3 之罪遭法務
    部於109 年6 月11日以法授矯教字第10901054800 號撤銷假
    釋（下稱系爭撤銷假釋函），檢察官即依系爭撤銷假釋函指
    揮聲明異議人應繼續執行附表編號1 、2 之罪的殘刑有期徒
    刑5 年4 月，並於110 年7 月12日將聲明異議人送至監獄執
    行殘刑、於110 年8 月5 日發系爭執行指揮書，又法務部依
    大法官釋字第796 號於110 年11月18日重核聲明異議人之撤
    銷假釋案仍維持系爭撤銷假釋函之處分等情，有系爭撤銷假
    釋函、附表編號3 判決、臺灣高等法院被告前案紀錄表、臺
    灣高等檢察署函、系爭執行指揮書、110 年7 月12日訊問筆
    錄、法務部110 年11月18日函為憑，可知，檢察官係據系爭
    撤銷假釋函依法指揮執行殘刑，且系爭執行指揮書之刑期起
    算日與執行期滿日均無計算錯誤，故檢察官所發系爭執行指
    揮書，未有任何違背法令或不當之處。
  ㈢又查，聲明異議人於110 年10月14日始以上開異議意旨聲明
    異議，有本院收狀戳章可憑，惟監獄行刑法第121 條第1 項
    、第134 條第1 項於109 年1 月15日修正、109 年7 月15日
    施行後，受刑人對撤銷假釋之處分不服，救濟管道已非向刑
    事法院聲明異議，而係向法務部提出復審及向地方法院行政
    訴訟庭提起行政訴訟，故聲明異議人上開異議意旨，非本院
    所得審究，其再執此指摘系爭執行指揮書違法，自無理由。
    另查，大法官釋字第796 號解釋意旨並未表示受6 月以下有
    期徒刑之宣告就一定不得撤銷假釋，異議意旨就此容有誤會
    ，附此敘明。
  ㈣綜上所述，聲明異議人之異議為無理由，應予駁回。
四、依刑事訴訟法第486條，裁定如主文。
中    華    民    國   110    年    11    月    29    日
                  刑事第八庭    法  官  葉作航
以上正本證明與原本無異。
如不服本裁定，應於裁定送達後5 日內向本院提出抗告狀。
                                書記官  蔡明燕
中    華    民    國   110    年    11    月    30    日
附表：